# 欧式期权应如何入账

提问人：chenyiwei 时间：2016-08-09 18:35:13
期权一般是作为一项以公允价值计量且其变动计入损益的交易性金融资产或负债处理的。初始确认时可以认为所收取或支付的期权费等于其公允价值，后续每个资产负债表日需按估值技术（期权定价模型）确定其公允价值。

回答人：chenyiwei
期权一般是作为一项以公允价值计量且其变动计入损益的交易性金融资产或负债处理的。初始确认时可以认为所收取或支付的期权费等于其公允价值，后续每个资产负债表日需按估值技术（期权定价模型）确定其公允价值。